【裁判字號】    99,交上易,320
【裁判日期】    990311
【裁判案由】    過失致死
【裁判全文】
臺灣高等法院臺中分院刑事判決       99年度交上易字第320號
上  訴  人  臺灣彰化地方法院檢察署檢察官
被      告  甲○○
上列上訴人因過失致死案件，不服臺灣彰化地方法院98年度交訴
字第111號中華民國98年12月31日第一審判決（起訴案號：臺灣
彰化地方法院檢察署98年度偵緝字第636號、98年度調偵字第683
號），提起上訴，本院判決如下：
    主  文
上訴駁回。
    理  由
一、按不服地方法院之第一審判決而上訴者，須提出上訴書狀，
    並應敘述具體理由，刑事訴訟法第三百六十一條第一項定有
    明文，此為上訴必備之程式；而所謂「具體理由」，必係依
    據卷內既有訴訟資料或提出新事證，指摘或表明第一審判決
    有何採證認事、用法或量刑等足以影響判決本旨之不當或違
    法，而構成應予撤銷之具體事由，始克當之（例如：依憑證
    據法則具體指出所採證據何以不具證據能力，或依憑卷證資
    料，明確指出所為證據證明力之判斷如何違背經驗、論理法
    則）；倘僅泛言原判決認定事實錯誤、違背法令、量刑失之
    過重或輕縱，而未依上揭意旨指出具體事由，或形式上雖已
    指出具體事由，然該事由縱使屬實，亦不足以認為原判決有
    何不當或違法者（例如：對不具有調查必要性之證據，法院
    未依聲請調查亦未說明理由，或援用證據不當，但除去該證
    據仍應為同一事實之認定），皆難謂係具體理由，俾與第二
    審上訴制度旨在請求第二審法院撤銷、變更第一審不當或違
    法之判決，以實現個案救濟之立法目的相契合，並節制濫行
    上訴（最高法院97年度台上字第892號刑事判決參照）。次
    原審法院認為上訴不合法律上之程式者，應以裁定駁回之。
    第二審法院認為上訴書狀未敘述理由或上訴有第三百六十二
    條前段之情形者，應以判決駁回之。又分別為刑事訴訟法第
    三百六十二條、第三百六十七所明定。再第三百六十七條之
    判決，得不經言詞辯論為之。同法第三百七十二條亦定有明
    文。
二、本件原判決以施智祥於民國98年1月23日下午6時20分許，騎
    乘車牌號碼YHB-128號重型機車，沿彰化縣鹿港鎮○○路由
    東往西方向行進，行經鹿東路與東勢巷口時，撞擊穿越道路
    之謝林玉珍，因而致謝林玉珍受有胸部鈍傷合併骨折及肋膜
    腔積血等傷害。嗣為謝林玉珍之夫乙○○看見趕至謝林玉珍
    旁施以救護之際，被告甲○○駕駛車牌號碼5093-RH號自用
    小客車，亦沿彰化縣鹿港鎮○○路由東往西方向，行駛至上
    開肇事地點時，本應注意車前狀況，並隨時採取必要之安全
    措施，而依當時情況並無不能注意之情事，竟疏於注意車前
    狀況即貿然前行，而撞擊謝林玉珍及乙○○，致謝林玉珍造
    成頭部外傷合併蜘蛛膜出血及頭骨骨折等加速致死之傷害，
    謝林玉珍經送醫急救不治死亡之犯罪事實業據被告甲○○等
    人於法院審理時坦承不諱，核與證人丙○○所述情節相符，
    並有道路交通事故現場圖、調查報告表(一)、(二)、現場照片、
    肇事人自首情形紀錄表、財團法人彰化基督教醫院鹿基分院
    非病死者司法相驗病歷摘要、診斷書、彰化縣警察局現場勘
    察報告暨所附採證照片數張、內政部警政署刑事警察局鑑定
    書、臺灣省彰化縣區車輛行車事故鑑定委員會鑑定意見書附
    卷可稽；且被害人謝林玉珍係因胸部鈍傷造成主動脈破裂致
    低容積性休克死亡之事實，業經臺灣彰化地方法院檢察署檢
    察官會同法務部法醫研究所法醫師相驗明確，有相驗屍體證
    明書、檢驗報告書、勘驗筆錄及法務部法醫研究所解剖報告
    書、鑑定報告書在卷可憑。再被告甲○○於肇事後留在事故
    現場，向前往現場處理，尚不知肇事者為何人之員警陳政綜
    坦承肇事，嗣並接受裁判之事實，有道路交通事故調查報告
    表(二)、彰化縣警察局道路交通事故肇事人自首情形紀錄表附
    卷可稽，符合刑法第62條前段自首之規定，應依法減輕其刑
    ，並依刑法第71條第1項之規定，先加後減之。審酌本件車
    禍肇事直接剝奪被害人謝林玉珍之生命權，對於被害人家庭
    乃至於國家社會之損失實已無從回復，所生危害至為重大，
    被告甲○○駕駛車輛未注意車前狀況，就其過失致死之犯行
    ，為肇事原因，犯後尚知坦承犯行，態度良好，並符合自首
    之情形，然迄今並未與被害家屬達成和解等一切情狀，量處
    有期徒刑8月。已詳述所憑之證據及其認定之理由。經形式
    上觀察，核無不合。
三、檢察官上訴意旨略以：被告甲○○惡性重大，且案發至今，
    尚未與被害人家屬達成和解並賠償損害，原審僅判處被告有
    期徒刑8月，實嫌過輕云云。惟按「量刑之輕重，係屬事實
    審法院得依職權自由裁量之事項，苟已斟酌刑法第57條各款
    所列情狀，而未逾越法定刑度，不得遽指為違法」（最高法
    院85年度台上字第2699號裁判要旨參照）。本件原判決審酌
    被告駕駛車輛未注意車前狀況，就其過失致死之犯行，為肇
    事原因，犯後尚知坦承犯行，態度良好，並符合自首之情形
    ，然迄今並未與被害家屬達成和解等一切情狀，量處被告甲
    ○○有期徒刑8月，已如前述，本院認原審量刑已就上開應
    審酌之事項予以審酌而為量刑，並無過輕之情事，亦無濫用
    量刑權限之違法或失當之處。檢察官之上訴意旨徒憑一己之
    見，任意指摘原判決量刑過重，而未依上揭意旨指出具體事
    由，難謂係具體理由，應認其上訴不合法律上之程式，爰不
    經言詞辯論，駁回其上訴。
據上論斷，應依刑事訴訟法第367條前段、第372條，判決如主文
。
中    華    民    國    99    年    3     月    11    日
            刑事第四庭    審判長法  官  洪  耀  宗
                                法  官  許  文  碩
                                法  官  蔡 王 金 全
上列正本證明與原本無異。
不得上訴。
                                書記官  金  珍  華
中    華    民    國    99    年    3     月    12    日

司法院資訊處製作；財團法人民間司法改革基金會備份。
